【裁判字號】    98,易,3098
【裁判日期】    981231
【裁判案由】    詐欺
【裁判全文】
臺灣板橋地方法院刑事判決              98年度易字第3098號
公  訴  人  臺灣板橋地方法院檢察署檢察官
被      告  丙○○
上列被告因詐欺案件，經檢察官提起公訴（98年度偵字第24942
號），被告自白犯罪，本院以簡式審判程序審理，判決如下：
   主  文
丙○○幫助犯詐欺罪，處拘役參拾日，如易科罰金，以新臺幣壹
仟元折算壹日。緩刑貳年。
    事實及理由
一、本件係依刑事訴訟法第273 條之1 第1 項規定，以簡式審判
    程序審理，合先敘明。
二、本件除證據部分，加列被告於本院之自白（見本院98年12月
    22日準備程序筆錄、審理筆錄）外，其餘之犯罪事實及證據
    ，均引用如附件檢察官起訴書之記載。
三、按幫助犯之成立，主觀上行為人須有幫助故意，客觀上須有
    幫助行為，意即須對於犯罪與正犯有共同之認識，而以幫助
    之意思，對於正犯資以助力，而未參與實施犯罪之行為者而
    言。本件被告丙○○將其所申請開立金融帳戶之提款卡及密
    碼提供予他人使用，使詐欺集團得以作為對被害人實行詐欺
    取財犯罪之取款工具，被告雖非基於直接故意而為本件幫助
    詐欺之犯行，但仍有間接故意幫助他人實行詐欺取財犯罪之
    犯意，且所為提供金融帳戶之行為，亦屬刑法詐欺罪構成要
    件以外之幫助行為。是核被告丙○○所為，應係犯刑法第30
    條第1 項前段、刑法第339 條第1 項之幫助詐欺取財罪，其
    行為係僅止於幫助，依刑法第30條第2 項規定，按正犯之刑
    減輕之。爰審酌被告提供上揭金融機構帳戶供他人詐欺取財
    ，助長詐騙財產犯罪之風氣，且因被告提供個人帳戶，致使
    執法人員難以追查該詐騙集團成員之真實身分，增加被害人
    尋求救濟之困難，另被告業與被害人甲○○達成和解，並獲
    致諒解（見本院98年12月22日準備程序筆錄），及其犯罪動
    機、目的、手段、所得、被害人所受損失等一切情狀，酌情
    量處如主文所示之刑，並諭知易科罰金之折算標準。又被告
    未曾受有期徒刑以上刑之宣告，有臺灣高等法院被告前案紀
    錄表可憑，其因一時失慮，偶罹刑典，事後坦承犯行，並獲
    被害人原諒，亦如前述，信其經此偵審程序後，應知警惕而
    無再犯之虞，本院因認對其所宣告之刑，以暫不執行較為適
    當，爰宣告緩刑2 年，用啟自新。
四、依刑事訴訟法第273 條之1 第1 項、第299 條第1 項前段、
    第310 條之2 、第454 條第2 項，刑法第339 條第1 項、第
    30條第1 項前段、第2 項、第41條第1 項前段、第74條第1
    項第1 款，刑法施行法第1 條之1 第1 項、第2 項前段，判
    決如主文。
本案由檢察官乙○○提起公訴，經檢察官黃佳權到庭執行職務。
中    華    民    國    98    年    12    月    31    日
                        刑事第5 庭法  官  黎錦福
上列正本證明與原本無異。
如不服本判決，應於判決送達後10日內敘明上訴理由，向本院提
出上訴狀（應附繕本），上訴於臺灣高等法院。
                                  書記官  蔡麗春
中    華    民    國    98    年    12    月    31    日
附錄本案論罪科刑法條全文：
中華民國刑法第339條
（普通詐欺罪）
意圖為自己或第三人不法之所有，以詐術使人將本人或第三人之
物交付者，處5 年以下有期徒刑、拘役或科或併科1 千元以下罰
金。
以前項方法得財產上不法之利益或使第三人得之者，亦同。
前二項之未遂犯罰之。
===========================================================
附件
臺灣板橋地方法院檢察署檢察官起訴書
                                     98年度偵字第24942號
    被      告  丙○○  男  25歲（民國○○年○月○○日生）
                        住臺北縣新莊市○○路59巷4號5樓
                        國民身分證統一編號：Ｚ000000000號
上列被告因詐欺案件，業經偵查終結，認應提起公訴，茲將犯罪
事實及證據並所犯法條分敘如下：
        犯罪事實
一、丙○○預見其提供金融帳戶之提款卡、密碼供他人使用，將
    幫助他人遂行詐欺犯行，竟基於幫助他人詐欺犯罪，仍不違
    背其本意之故意，於民國96年11月26日，在臺北縣三重市中
    興橋下某處，將其申用之中華郵政股份有限公司新莊民安郵
    局000-00000000000000號帳戶之金融卡、密碼等物交付予真
    實姓名年籍不詳之成年人轉交詐欺集團使用，以此方式幫助
    該詐欺集團從事詐欺取財之犯行。嗣該集團成員竟意圖為自
    己不法之所有，於同日晚間7 時30分許，以電話向甲○○騙
    稱其在網路購物付款方式誤為分期付款，須持金融卡至自動
    櫃員機操作更正云云，致甲○○陷於錯誤，於同年月20日晚
    間10時22分許，至臺北市大安區某郵局自動櫃員機，以匯款
    轉帳之方式，將新臺幣9983元交付至上揭丙○○帳戶，旋遭
    提領一空。嗣甲○○發覺受騙，報警處理，始悉上情。
二、案經臺北縣政府警察局新莊分局移送偵辦。
        證據並所犯法條
一、證據清單及待證事實
┌──┬───────────┬────────────┐
│編號│      證據名稱        │        待證事實        │
├──┼───────────┼────────────┤
│一  │1.被告丙○○之供述。  │全部犯罪事實。          │
│    │2.臺灣郵政股份有限公司│                        │
│    │  三重分局97年1 月21日│                        │
│    │  營字第0975000102號函│                        │
│    │  。                  │                        │
│    │3.新莊民安郵局000-0000│                        │
│    │  0000000000號帳戶號帳│                        │
│    │  戶開戶資料、交易明細│                        │
│    │  影本1 份。          │                        │
├──┼───────────┼────────────┤
│二  │1.被害人甲○○之指述。│被害人甲○○受詐騙，匯款│
│    │2.臺北市政府警察局大安│9983元至被告丙○○上揭新│
│    │  分局安和路派出所受理│莊民安郵局000-00000000  │
│    │  刑事案件報案三聯單、│165481號帳戶，旋遭詐騙集│
│    │  臺北市政府警察局大安│團成員提領一空之事實。  │
│    │  分局安和路派出所受理│                        │
│    │  各類案件紀錄表、內政│                        │
│    │  部警政署反詐騙諮詢專│                        │
│    │  線紀錄表、臺北市政府│                        │
│    │  警察局大安分局安和路│                        │
│    │  派出所受理詐騙帳戶通│                        │
│    │  報警示簡便格式表、郵│                        │
│    │  政自動櫃員機交易明細│                        │
│    │  表影本各1 份。      │                        │
└──┴───────────┴────────────┘
二、所犯法條：
    核被告所為，係犯刑法第30條第1 項、第339 條第1 項幫助
    詐欺罪嫌，其以幫助之犯意參與詐欺取財構成要件以外之行
    為，為幫助犯，請依刑法第30條第2 項規定減輕其刑。請審
    酌被告犯後飾詞否認上揭犯行，態度不佳等情，酌情量刑。
三、依刑事訴訟法第251 條第1 項提起公訴。
    此    致
臺灣板橋地方法院
中    華    民    國    98    年    10    月    30     日
                              檢察官  乙 ○ ○
本件正本證明與原本無異
中    華    民    國    98    年    11    月    10    日
                              書記官
附錄本案參考法條全文
中華民國刑法第30條
（幫助犯及其處罰）
幫助他人實行犯罪行為者，為幫助犯。雖他人不知幫助之情者，
亦同。
幫助犯之處罰，得按正犯之刑減輕之。
中華民國刑法第339條
（普通詐欺罪）
意圖為自己或第三人不法之所有，以詐術使人將本人或第三人之
物交付者，處5 年以下有期徒刑、拘役或科或併科1 千元以下罰
金。
以前項方法得財產上不法之利益或使第三人得之者，亦同。
前二項之未遂犯罰之。


司法院資訊處製作；財團法人民間司法改革基金會備份。
